【裁判字號】    89,重勞訴,1
【裁判日期】    890726
【裁判案由】    給付退休金
【裁判全文】
臺灣桃園地方法院民事判決  八十九年度重勞訴字第一號
    原      告  巳○○
                丁○○
                丑○○○
                子○○
                己○○
                卯○○
                壬○○○
                戊○○
                庚○○
                癸○○
                辛○○
    兼右十一人共同
    訴訟代理人  寅○○
                丙○○
                辰○○
     被      告  恒隆實業股份有限公司
     法定代理人  甲○○
     訴訟代理人  乙○○
     右當事人間給付退休金事
    主    文
被告應給付原告各如附表一所?
年六月十四日起至清償日止，?
訴訟費用由被告負擔。
本判決於原告各以如附表二所?
    事    實
甲、原告方面：
一、聲明：
    （一）、被告應給付原告各如附表一所示尚應領退休金總額欄之金額，及自起訴
            狀繕本送達翌日起至清償日止，按週年利率百分之五計算之利息。
    （二）、願供擔保請准宣告假執行。
二、陳述：緣原告均為被告公司之員工，且均合於勞動基準法第五十三條規定經核准
    辦理退休，原告等人應領退休金總額如附表一所示，退休金給付方式，因被告表
    示僅能分期給付，故只能無奈接受被告強迫分期付款退休金，簽下「分期給付同
    意書」後，由被告按月於十日及二十五日支付二期，由郵局轉帳至各原告帳戶內
    ，但被告自民國八十九年二月十日起即未依約給付原告巳○○、丁○○、寅○○
    、丑○○○、丙○○、子○○、己○○、卯○○、癸○○、壬○○○、戊○○、
    庚○○及辰○○等十三人之退休金，並自同年五月十日起未依約給付辛○○之退
    休金，原告等人尚未受償之金額分別如附表一「尚應領退休金總額欄」所示。經
    原告向桃園縣政府勞資關係課聲請協助調解，均無結果。被告未按期給付退休金
    ，致原告生活陷入困境，依原約定雖係分期支付退休金，但被告故意違約，致影
    響原告權益，為恐爾後再發生遲延或不支付情形而訴訟，懇請鈞院判令被告將未
    清償之餘額以一次清償，緣依法提起本訴請求判決被告分別給付如附表一所示尚
    應領退休金總額欄之金額。
三、證據：提出郵政存簿儲金簿影本、分期給付同意書影本各十四份為證。
乙、被告方面：
一、聲明：原告之訴駁回。
二、陳述：
    （一）、對於原告等請求給付之退休金額不爭執，被告確有積欠原告如附表所示
            金額之退休金，因為被告財務發生困難，才沒有辦法給付。目前被告是
            先給付積欠現職員工的工資和其他款項，如有能力再給付退休金。
    理      由
一、原告起訴主張之事實，業據原告提出郵政儲金簿影本、分期給付同意書影本各十
    四份為證，且為被告所不爭執，自堪信原告之主張為真實。
二、按債定有清償期者，債權人不得於期前請求清償，民法第三百十六條前段固定有
    明文。本件原告雖立有分期給付同意書，同意被告於每月十日及二十五日分期給
    付退休金，且未有一期未給付視為全部到期之相類約定。然查，原告已於起訴狀
    中請求被告應將已到期未清償及未到期之退休金一次給付原告等人，並計算應給
    付之金額如附表一「尚應領退休金總額欄」所示，被告並於八十九年七月十二日
    言詞辯論期日表示對於原告所請求給付之金額不爭執等語，自堪認被告有拋棄期
    限利益之意思表示，而對於未到期部分之債拋棄抗辯權。從而，原告依勞動基準
    法及原告出具之同意書，請求被告給付原告各如各如附表一所示尚應領退休金總
    額欄之金額，及均自起訴狀繕本送達翌日即八十九年六月十五日起至清償日止，
    按週年利率百分之五計算之利息，洵屬有據，應予准許。
三、原告陳明願供擔保，聲請宣告假執行，經核無不合，爰分別酌定相當擔保金額（
    如附表二）准許之。
據上論結，本件原告之訴為有理由，依民事訴訟法第七十八條、第三百九十條第二項
，判決如主文。
中      華      民      國    八十九    年      七      月    二十六    日
                                        臺灣桃園地方法院民事第二庭
~B法      官  張淑芬
右為正本係照原本作成
如對本判決上訴須於判決送達後廿日內向本院提出上訴狀
中      華      民      國    八十九    年      七      月    二十六    日
~B書  記  官  游  誼
附表一


司法院資訊處製作；財團法人民間司法改革基金會備份。
